臺灣宜蘭地方法院小額民事判決  
111年度羅小字第95號
原      告  方偉安  
被      告  林靜芬  

上列當事人間侵權行為損害賠償事件，本院於民國111年7月26日
言詞辯論終結，判決如下︰
    主  文
一、被告應給付原告新臺幣（下同）1萬2,108元，及自110年12
    月26日起至清償日止，按週年利率百分之5計算之利息。
二、原告其餘之訴駁回。
三、訴訟費用1,000元由被告負擔百分之36即360元，餘由原告負
    擔。
四、本判決第1項得假執行。但被告如以1萬2,108元為原告預供
    擔保後，得免為假執行。
    事實及理由
一、原告主張：被告於110年8月23日晚間10時許駕駛AWH-1813號
    自用小客車（下稱肇事車輛），行經宜蘭縣○○鄉○○○路00巷0
    號附近，因倒車不慎，碰撞原告所有停放於該處之車號000-
    0000號自用小客車（下稱系爭車輛），造成系爭車輛受損，
    經翌日上午發現車損而送廠評估，所需修復費用為工資新臺
    幣（下同）9,936元、零件1萬9,845元、車身彩貼3,500元，
    合計3萬3,281元。為此，爰依侵權行為損害賠償之法律關係
    提起本件訴訟，並聲明：被告應給付原告3萬3,281元，及自
    起訴狀繕本送達翌日起至清償日止，按週年利率5百分之計
    算之利息。
二、被告則抗辯：系爭車輛所停放之位置為路口轉角，並非合法
    停車處所，且原告請求金額亦有過高等語。並聲明請求駁回
    原告之訴。
三、得心證之理由：
  ㈠原告主張系爭車輛於上述時地與被告駕駛之肇事車輛發生上
    開事故，造成系爭車輛之車體受有損壞等情，業據原告提出
    交通事故當事人登記聯單、估價單、車損照片為證，並有宜
    蘭縣政府警察局羅東分局110年12月6日警羅交字第11000330
    62號函及交通事故資料可查（見本院卷第8頁至第14頁），
    且為被告不爭執，堪認此部分事實為真。原告進而主張，被
    告因駕車過失致損害系爭車輛，而應負損害賠償責任，被告
    則否認之，並以前詞為辯。
  ㈡按因故意或過失，不法侵害他人之權利者，負損害賠償責任
    。而汽車、機車或其他非依軌道行駛之動力車輛，在使用中
    加損害於他人者，駕駛人應賠償因此所生之損害，民法第18
    4條第1項前段、第191條之2定有明文。查本件事故發生前系
    爭車輛已停放在宜蘭縣○○鄉○○○路00巷0號附近空地之私人劃
    設之停車格，有警方之道路交通事故現場圖及道路交通事故
    照片在卷可稽。而系爭車輛停放之位置，並無證據足證係屬
    不得停車或臨時停車之處所，且停放位置離上述巷弄之柏油
    路面邊緣尚有相當緩衝距離（見本院卷第9頁、第12頁照片
    編號2），而無形成路障之可能，且互核被告於事故後之警
    詢時亦陳稱「我當時在倒車，不小心撞到停在路邊的車子」
    等語（見本院卷第9頁背面），足見被告於事故當時疏未注
    意致倒車不慎撞及靜止停放之系爭車輛致生事故，是被告就
    本件事故發生當有過失。
  ㈢又按不法毀損他人之物者，被害人得請求賠償其物因毀損所
    減少之價額，民法第196條分別定有明文；而依民法第196條
    請求賠償物被毀損所減少之價額，得以修復費用為估定之標
    準，但以必要者為限（例如：修理材料以新品換舊品，應予
    折舊），此有最高法院77年度第9次民事庭會議決議可資參
    照。查原告雖主張系爭車輛修理費用共3萬3,281元，然以原
    告自承系爭車輛尚未修繕（見本院卷64頁），且對照上述道
    路交通事故現場照片，顯見左前車門應僅外觀受損但尚可使
    用，且亦無證據足以佐證系爭車輛受損情形有更換左前門總
    成之必要，是原告主張此部分零件與工資費用，並無理由，
    而應剔除。是系爭車輛之修復費用零件部分應以計算其餘車
    身外觀之飾板、橡皮、膠布之零件費用即4,722元。且系爭
    車輛有關零件部分之修復，既以新零件更換被損害之舊零件
    ，則在計算損害賠償額時，自應將零件折舊部分予以扣除，
    始屬必要修復費用。是本院參酌行政院所頒固定資產耐用年
    數表及固定資產折舊率之規定，「非運輸業用客車、貨車」
    之耐用年數為5年，依定率遞減法每年折舊1,000分之369，
    另依營利事業所得稅查核準則第95條第6項規定「固定資產
    提列折舊採用定率遞減法者，以1年為計算單位，其使用期
    間未滿1年者，按實際使用之月數相當於全年之比例計算之
    ，不滿1月者，以1月計」。又行政院所頒「固定資產耐用年
    數表」、「固定資產折舊率表」雖係為課稅之用，但在折舊
    計算，尚非不得引為計算之客觀依據。是據此計算，系爭車
    輛自出廠日108年（西元2019年）10月（見本院卷第32頁）
    ，迄本件事故發生時即110年8月23日，已使用1年11月，則
    零件扣除折舊後之修復費用為1,972元（詳如附表計算式）
    。是系爭車輛必要回復原狀費用應為1萬2,108元（即6636元
    ＋3500元＋1972元）。
  ㈣末按，給付無確定期限者，債務人於債權人得請求給付時，
    經其催告而未為給付，自受催告時起，負遲延責任。其經債
    權人起訴而送達訴狀，與催告有同一之效力；又遲延之債務
    ，以支付金錢為標的者，債權人得請求依法定利率計算之遲
    延利息；應付利息之債務，其利率未經約定，亦無法律可據
    者，週年利率為百分之5，民法第229條第2項、第233條第1
    項前段及第203條分別定有明文。被告經原告起訴請求賠償
    上開損害而未為給付，原告自得依上開規定，請求被告加付
    遲延利息。從而，原告請求被告給付自起訴狀繕本送達被告
    之翌日即110年12月26日（見本院卷第18頁至第19頁送達證
    書）起至清償日止，按週年利率百分之5計算之利息，為有
    理由。
四、綜上所述，原告依侵權行為損害賠償之法律關係，請求被告
    給付1萬2,108元，及自110年12月26日起至清償日止，按週
    年利率百分之5計算之利息，為有理由，應予准許；逾此範
    圍之請求，為無理由，應予駁回。
五、本件就原告勝訴部分，係就民事訴訟法第436條之8第1項訴
    訟適用小額訴訟程序為被告敗訴之判決，依民事訴訟法第43
    6條之20規定，應依職權宣告假執行。並依同法第436條之23
    準用第436條第2項，適用同法第392條第2項規定，依職權宣
    告被告如預供擔保，得免為假執行。
六、訴訟費用負擔之依據：民事訴訟法第79條。本件訴訟費用額
    ，依後附計算書確定如主文第3項所示。
中　　華　　民　　國　　111 　年　　8 　　月　　9 　　日
                    羅東簡易庭　法　官　蔡仁昭
以上正本證明與原本無異。
如不服本判決，應於送達後20日內，以判決違背法令為理由，向
本院提出上訴狀並表明上訴理由（上訴理由應表明：(一)原判決
所違背之法令及其具體內容；(二)依訴訟資料可認為原判決有違
背法令之具體事實），如於本判決宣示後送達前提起上訴者，應
於判決送達後20日內補提上訴理由書（須附繕本）。
如委任律師提起上訴者，應一併繳納上訴審裁判費。 
中　　華　　民　　國　　111 　年　　8 　　月　　9 　　日
                                書記官　劉婉玉
附表：
折舊時間           金額
第1年折舊值        4,722×0.369=1,742
第1年折舊後價值    4,722-1,742=2,980
第2年折舊值        2,980×0.369×(11/12)=1,008
第2年折舊後價值    2,980-1,008=1,972

 計  算  書
項        目             金   額（新臺幣）       備註
第一審裁判費                  1,000元
合        計                  1,000元

附錄：
一、民事訴訟法第436條之18第1項：
    （小額訴訟程序）判決書得僅記載主文，就當事人有爭執事
    項，於必要時得加記理由要領。
二、民事訴訟法第436條之24第2項：
    對於小額程序之第一審裁判上訴或抗告，非以其違背法令為
    理由，不得為之。
三、民事訴訟法第436條之25：
    上訴狀內應記載上訴理由，表明下列各款事項：
    (一)原判決所違背之法令及其具體內容。
    (二)依訴訟資料可認為原判決有違背法令之具體事實。